臺灣士林地方法院民事判決
110年度士訴字第10號
原      告
即反訴被告  臺北市政府工務局公園路燈工程管理處

法定代理人  黃淑如
訴訟代理人  吳嘉榮律師
複  代理人  吳秉諭律師
被      告
即反訴原告  劉吳益
訴訟代理人  陳科升律師
上列當事人間請求拆屋還地事件，本院於民國111年7月5日言詞
辯論終結，判決如下：
    主  文
被告應將坐落於臺北市○○區○○段○○段○○○地號土地上如附件臺北
市士林地政事務所土地複丈成果圖上斜線處之圍牆拆除（面積八
點五平方公尺），並將上開土地返還原告。
訴訟費用新臺幣肆仟伍佰貳拾元由被告負擔。
本判決第一項得假執行；但被告如以新臺幣肆拾壹萬玖仟玖佰元
為原告供擔保後，得免為假執行。
反訴原告之訴駁回。
反訴之訴訟費用新臺幣壹仟肆佰肆拾元由反訴原告負擔。 
    事實及理由
甲、本訴方面：
一、原告起訴主張：
　㈠臺北市○○區○○段○○段00地號、面積為77.97平方公尺之土地（
    下稱系爭土地），為臺北市政府所有，並由原告管理；系爭
    土地中如附圖斜線所示、面積8.5平方公尺土地，為被告無
    權占有，並在其上搭建本判決附件臺北市士林地政事務所土
    地複丈成果圖（下稱複丈成果圖）斜線標示處之圍牆（面積
    8.50平方公尺，下稱系爭圍牆），原告發現後，即要求被告
    拆除系爭圍牆，及返還系爭土地，惟被告迄今仍無權占有，
    不願返還；又系爭圍牆並非被告所經營之國際大旅社之主體
    建物，故無民法第796條關於越界建築規定之適用，原告自
    得依法請求拆除。
　㈡被告雖主張因時效取得系爭土地之地上權，然占有他人土地
    之原因甚多，就公有土地之占有，多係以無權占有之意思而
    占有，被告應就其係以行使地上權之意思而占有系爭土地，
    負舉證責任；被告雖以社團法人中華民國建築技術學會所出
    具之圍牆興建年代鑑定報告書，認定系爭圍牆占用系爭土地
    達69年之久，然該鑑定報告非係單就系爭圍牆為鑑定，且僅
    以圍牆樣式、表面粉刷、植生狀態作為判定標準，欠缺客觀
    科學推論依據，應不可信；且於訴訟進行中被告自承系爭圍
    牆曾於民國96年因颱風而修繕，陽明山國家公園管理處（下
    稱陽管處）亦認為系爭圍牆屬於101年之新違建，故系爭圍
    牆至多僅存在14年，而被告於系爭圍牆建築之際，即已經知
    悉有無權占有之情事，與民法規定善意無過失之要件相違背
    ，被告應無法主張時效取得。
　㈢臺北縣○○鎮○○○段○○○○段000地號土地（下稱系爭343地號土地
    ），訴外人劉漣淐於其上有地上權；嗣後，因實施都市平均
    地權而分割增加343之1至7地號土地，後系爭343地號土地由
    劉漣淐取得所有權，其原有之地上權因混同而消滅，而343
    之2地號土地（即重測後之系爭55地號土地），因非屬原設
    定地上權之範圍，因此系爭55地號土地之土地登記謄本所登
    載劉漣淐登記地上權，登載權利存續期間為「47年1月1日至
    47年12月31日」、權利範圍為「0/0」、設定權利範圍為「0
    .00」平方公尺，故該地上權登記，除無涉定範圍外，更因
    存續期間屆滿而消滅，與被告所主張之時效取得地上權，並
    無關連性。
　㈣臺北市市有公用不動產被占用處理作業要點第6、第7點之規
    定，係適用於82年7月21日或83年12月31日前被占建房屋之
    情形，系爭圍牆顯無法適用，縱認系爭圍牆得適用上揭規定
    ，然系爭土地之出租及出借行為，屬於私經濟行為，原告有
    審酌及決定之權，不負有應予被告訂立租賃契約或出借系爭
    土地之義務。
　㈤證人蔡昀庭陳述跟事實完全不符，從被告書狀可以看出系爭
    圍牆申請修繕是由湖山里里長向陽管處申請修繕，陽管處在
    101年認為是新建違建，如果有申請執照不會取締違建，如
    果有照原址重建不會取締違建，所以證人蔡昀庭陳述他沒有
    管理修繕事務才是真實，針對何時修繕、如何修繕不知情才
    是事實，之後講的都是不實在的，故證人蔡昀庭對於本件客
    觀事實及主觀占有意思無法證明。
　㈥依民法第767條第1項、第184條第1項等規定提出本件訴訟，
    聲明：1.被告應將系爭土地上之系爭圍牆拆除，並將系爭土
    地返還原告；2.原告願供擔保請准宣告假執行。
二、被告答辯略以：
　㈠系爭圍牆與國際大旅社均係於41年間所建，系爭圍牆雖於96
    年間因颱風而有部分毀損，後經陽管處同意而修復，因此，
    系爭圍牆縱認有占有系爭土地，然系爭圍牆已經存在近70年
    ，且係由被告之父即訴外人劉漣淐與被告連續以和平、公然
    、繼續使用系爭土地以行使地上權之意思，占有系爭土地，
    並為國際大旅社員工、旅客、附近居民所知悉，因此被告得
    依民法第769、772條規定，取得系爭土地之地上權。
　㈡劉漣淐原對於系爭343地號土地有地上權，系爭55地號土地（
    即原343之2地號土地）係自系爭343地號土地分割出來，因
    此劉漣淐行使地上權所及之範圍，自係及於系爭55地號土地
    ，且依照系爭55號土地登記謄本所示，系爭土地於54年3月3
    日登記地上權予劉漣淐，足見劉漣淐於占有系爭土地之際，
    已知系爭土地為他人所有，占有系爭土地後就系爭圍牆登記
    地上權，故劉漣淐於占有系爭土地之始即有行使地上權之意
    思，嗣後再由被告接續以行使地上權意思繼續占有系爭土地
    ，當符合時效取得系爭土地地上權之要件。
　㈢依據社團法人中華民國建築技術學會所出具之圍牆興建年代
    鑑定報告書，系爭圍牆係於80年前所建造之地上物，系爭圍
    牆旁亦多種植樹木，為影響公共安全、消防、交通、衛生、
    水土保持、環境保護，亦不影響公務使用，因此原告應依臺
    北市市有公用不動產被占用處理作業要點第6、7點規定，由
    被告繳交補償金後，與被告簽訂租約，或由被告繳納補償金
    方式處理。
　㈣系爭圍牆已經存在近70年之久，且系爭圍牆之興建並非出於
    故意或重大過失而占有系爭土地，原告於本件訴訟前，亦未
    曾表示異議，因此有民法第796條第1項之適用。另系爭圍牆
    占用系爭土地僅有8.5平方公尺，且越界占用之位置緊鄰水
    溝，縱將系爭土地返還原告亦難於利用，拆除反需另行修造
    ，始能保護旅客安全，所費不貲，依民法第796條之1第1項
    亦應免為全部或一部之移去或變更。
　㈤聲明：1.請求駁回原告之訴；2.如受不利判決，被告願供擔
    保請准免為假執行。　　
三、兩造不爭執事項：
  ㈠被告之父劉漣淐於41年起經營興建國際大旅館，嗣劉漣淐於7
    8年間往生後，即由被告接手經營上開旅館至今。
  ㈡系爭圍牆，現在有複丈成果圖所示占用原告所管理之系爭土
    地之情形。
  ㈢系爭圍牆為被告所有。
四、得心證之理由：
　㈠按因故意或過失，不法侵害他人之權利者，負損害賠償責任
    ；負損害賠償責任者，除法律另有規定或契約另有訂定外，
    應回復他方損害發生前之原狀；所有人對於無權占有或侵奪
    其所有物者，得請求返還之。對於妨害其所有權者，得請求
    除去之，民法第184條第1項、第213條第1項、第767條第1項
    定有明文。次按以無權占有為原因，請求返還所有物之訴，
    被告對原告就其物有所有權存在之事實無爭執，僅以非無權
    占有為抗辯者，原告於被告無權占有之事實，無舉證責任，
    被告應就其取得占有，係有正當權源之事實證明之，最高法
    院91年度台上字第2182號判決意旨同此見解。查系爭土地現
    登記為原告所有，並由原告為管理者，有土地登記公務用謄
    本在卷可查（見本院卷第16頁），又被告所有之系爭圍牆依
    複丈成果圖所示，業已占用系爭土地，準此，應由被告就系
    爭圍牆有何占用系爭土地之正當權源，負舉證之責。
　㈡又按以所有之意思，20年間和平、公然、繼續占有他人未登
    記之不動產者，得請求登記為所有人；前5條之規定，於所
    有權以外財產權之取得，準用之。於已登記之不動產，亦同
    ，民法第769條、第772條分別定有明文。再按占有人於土地
    所有人主張其為無權占有，起訴請求其拆屋還地之前，如並
    未以其已因時效而取得地上權登記請求權，向該管地政機關
    聲請為地上權之登記，經地政機關受理；迨土地所有人起訴
    後，始以其有此事由資為抗辯，法院固無須就占有人是否具
    備時效取得地上權之要件，為實體上裁判。惟占有人倘於該
    訴訟繫屬中提起反訴，請求確認其地上權登記請求權存在及
    命所有人容忍其辦理地上權登記，且其提起反訴於程序上並
    無不合，法院自應就其為訴訟標的之法律關係存否，為實體
    上裁判，最高法院88年度台上字第404號判決意旨同此見解
    ，本件被告辯稱已具備時效取得地上權之要件，並於本件訴
    訟繫屬中合法提起反訴（詳見後述），請求確認其地上權登
    記請求權存在及命所有人容忍其辦理地上權登記，是本院應
    就被告是否確已具備時效取得地上權之要件，為實體上裁判
    。
　㈢第按當事人主張有利於己之事實者，就其事實有舉證之責任
    ，為民事訴訟法第277條前段所明定，且按主張因時效取得
    地上權者，依民法第772條準用同法第769條或第770條之規
    定，須以行使地上權之意思而占有他人之土地，經過一定之
    期間，始得請求登記為地上權人。此項意思依民法第944條
    第1項之規定既不在推定之列，故須由占有人負證明之責。
    又占有人無法律上之權源在他人土地上有建築物或其他工作
    物或竹木，可能係基於侵權行為之意思，亦可能基於越界建
    築使用，亦或界址不明致誤認他人土地為自己所有，或因不
    知為他人土地而誤為占有使用，尚難僅以占有人在他人土地
    上有建築物或其他工作物或竹木之客觀事實，認占有人係基
    於行使地上權之意思而占有，最高法院87年度台上字第1284
    號判決意旨同此見解。本件被告主張已具備時效取得地上權
    之要件，首應由被告舉證其或前手即其父劉漣淐有以行使地
    上權之意思而為占有。再被告於本院自承：我並不知道系爭
    圍牆有蓋到系爭土地，而是於108年9月間原告通知我，我才
    知道的等語（見本院卷第138頁），被告自承對於占用之事
    實係於108年9月始知悉，斯時迄今亦未尚屆滿20年，則就基
    於行使地上權之意思是否達法定20件之要件，應在於被告之
    前手即其父劉漣淐是否有此意思而為占有。
　㈣證人即國際大旅館前員工蔡昀庭於本院證稱：我自48年開始
    任職於國際大旅館，做到103年退休，一開始是擔任小工人
    ，後來一路從會計、副經理做到經理，我剛任職時負責人為
    劉漣淐，劉漣淐於78年過世後換成被告擔任負責人，系爭圍
    牆是在國際大旅社的後面，是於50年間蓋的，中間曾經被颱
    風損壞過，我記得最清楚的是柯羅莎颱風，當時我已經擔任
    經理，因為圍牆已經很久本來就有裂縫，颱風來的時候就把
    它吹壞了，修繕前有向陽管處申請，回應是可以修繕，所以
    於同年請泥水匠原地重建把它補修起來，修繕後位置沒有變
    動，（問：系爭圍牆蓋了之後，直到劉漣淐去世由被告繼承
    占有，期間上述占有無中斷？）沒有中斷等語（見本院卷第
    180-184頁），再被告自行委託社團法人中華民國建築技術
    學會判斷系爭圍牆是否於80年前即已存在，經該會出具圍牆
    興建年代鑑定報告書稱系爭圍牆於41年即已完成，過去發生
    崩塌損壞在所難免，然相關修復仍係在原始建造圍牆之位置
    上，並無往外過張至鄰地之情形，且依照現有青苔、微小植
    物及樹木生長情形，系爭圍牆於80年前即已存在，有該鑑定
    報告書在卷可查（見本院卷第84-86頁），該等證據並非本
    院委託鑑定，雖非民事訴訟法所稱之鑑定，然仍可作為書證
    使用，且其內容對於判斷之經過、依據均有詳載，對照前述
    證人證述，應可認定系爭圍牆於41年即已存在且面積、範圍
    均未變更，然就仍無法認定劉漣淐係基於基於行使地上權之
    意思而占有系爭土地。
　㈤證人蔡昀庭又證稱：我過去任職期間沒有聽過系爭圍牆占用
    到臺北市政府土地的事，我也從來沒聽被告或劉漣淐講過，
    我也不知道占用到臺北市政府土地的原因等語（見本院卷第
    180-184頁），以證人蔡昀庭在國際大旅館任職之職位非低
    、期間甚長，然均未曾聽聞系爭圍牆占用他人土地之事，則
    劉漣淐本身究竟有無行使地上權之意思而占用系爭土地？是
    否係因界址測量失當而不甚搭設地上物越界？均不無疑問，
    被告於本院亦自承：我爸爸劉漣淐在41年蓋了系爭圍牆，當
    時就是為了經營旅館，因為我們後面的地是跟當時臺北縣政
    府承租的（按：當時北投隸屬於臺北縣，名為臺北縣北投鎮
    ），我們是沿著河邊蓋，我不清楚當時為什麼要這樣蓋，應
    該是為了一體成形安全保護，我不清處我父親蓋的時候，是
    否知道已經蓋到其他地號的土地，因為那是跟政府租的地，
    到現在已經超過50年，我父親也從來沒有跟我提過有牆壁越
    界的事等語（見本院卷第137-138頁），是國際大旅館設立
    之初係向政府租借土地，其負責人劉漣淐對土地應有之界線
    未必知悉，即有可能因而誤認實際地界範圍而建築系爭圍牆
    越界，以上情而論，實難證明劉漣淐當時具有行使地上權之
    意思。
　㈥被告雖辯稱系爭土地於54年3月3日登記地上權予劉漣淐，足
    見劉漣淐已知系爭土地為他人所有，故於劉漣淐占有系爭土
    地之始即有行使地上權之意思云云，查被告所稱之地上權登
    記，係於54年3月3日以北投字第2420號完成登記、存續期間
    為47年1月1日至12月31日、權利標的為所有權，有系爭土地
    公務用騰本在卷可考（見本院卷第16頁），然上開權利存續
    期間與系爭圍牆蓋成之41年不相合致，是否能如被告所稱占
    用之始即有行使地上權之意思，顯有疑問，再經調取該次登
    記之相關資料，然相關資中均無其他記載，有臺北市士林地
    政事務所111年3月21日北市士地籍字地0000000000號函所附
    土地登記文書在卷可稽（見本院卷第220-233頁），則當時
    何以於54年間始登記存續為數年前（即47年）之地上權？亦
    無從考究，縱然該地上權之登記即係為系爭圍牆所為，然權
    利存續期間既至47年12月31日為止，劉漣淐應無誤認屆滿後
    仍得繼續行使地上權，應認其縱有行使地上權之意思，亦已
    於屆滿後中斷，是上開事證亦不足證明本件已符合時效取得
    地上權之要件，是被告辯稱已符合時效取得地上權之要件云
    云，難認可採。
　㈦再按土地所有人建築房屋逾越彊界者，鄰地所有人如知其越
    界而不即提出異議，不得請求移去或變更其建築物，民法第
    796條固定有明文，惟主張鄰地所有人知其越界而不即提出
    異議者，應就此項事實負舉證責任，最高法院88年度台上字
    第1762號判決意旨同此見解。被告就此係以原告於68年10月
    17起身為系爭土地管理者，對於系爭土地上有無地上物占有
    理應知之甚詳，卻未曾提出異議為論據，然為系爭土地管理
    者，未必即能知悉他人越界之事實，被告就原告知越界而不
    即提出異議之抗辯，又未提出其他證據以實其說，難認可採
    。
　㈧被告雖以民法第796條之1第1項規定為辯解，惟按民法第796
    條之1立法理由為「對於不符合第796條規定者，鄰地所有人
    得請求移去或變更逾越地界之房屋。然有時難免對社會經濟
    及當事人之利益造成重大損害。為示平允，宜賦予法院裁量
    權，爰參酌最高法院67年台上字第800號判例（判例制度業
    已廢除，此部分僅係轉載立法理由之文字），由法院斟酌公
    共利益及當事人之利益，例如參酌都市計畫法第39條規定，
    考慮逾越地界與鄰地法定空地之比率、容積率等情形，免為
    全部或一部之移去或變更，以顧及社會整體經濟利益，並兼
    顧雙方當事人之權益。但土地所有人故意逾越地界者，不適
    用上開規定，始為公平，爰增訂第1項」，本院考量系爭圍
    牆並未緊鄰建築物，有系爭圍牆外觀照片在卷可查（見本院
    卷第30頁），縱將之拆除，亦不致有何損及建築物之重大損
    壞，被告當可於拆除後另行改建，原告對於空出之路面亦可
    用做民眾道路使用或植栽美化環境等情狀，認本件應無免為
    全部或一部之移去或變更之需要，是被告上開辯解應非可採
    。
　㈨按國有財產法第42條第1項第2款之規定，不過得據以申請租
    用而已，而非對該管理機關負有出租義務之強制規定，其是
    否准許，仍須經受理機關之審查，非謂一經申請，即須負出
    租之義務，而無斟酌准駁之權。是以非公用國有土地之出租
    係屬私經濟行為，應受契約自由原則之支配，管理機關就非
    公用國有土地占用人所為承租之要約，自有決定承諾出租與
    否之自由，並不負承諾出租之義務，最高法院100年度台上
    字第1132號判決意旨同此見解。系爭土地雖非國有土地，而
    屬臺北市政府所有，然上開見解之法理應可援用之本件。又
    按市有公用土地在82年7月21日前被占建房屋無第5點第1項
    情形，且未妨礙都市計畫者，經占用人檢附戶籍謄本、水電
    費或房屋稅繳納收據提出申請，並繳清或分期繳納占用期間
    之使用補償金後，管理機關得簽報一級機關首長核准辦理租
    用，契約期間每次以不超過3年為原則；市有公用土地在82
    年7月21日前被占建房屋無第5點第1項情形，且未妨礙都市
    計畫者，經占用人檢附戶籍謄本、水電費或房屋稅繳納收據
    提出申請，並繳清或分期繳納占用期間之使用補償金後，管
    理機關得簽報一級機關首長核准辦理租用，契約期間每次以
    不超過3年為原則，臺北市市有公用不動產被占用處理作業
    要點第6點第1項、第7點第1項分別定有明文，上開規定係規
    範臺北市政府「得」辦理出租，並無公法或私法上之強制力
    ，原告自得本於管理機關之權責決定是否出租，於尚未出租
    前，被告亦未取得占有系爭土地之權源，其辯解即難認可採
    。
　㈩綜上所述，被告所舉之證據，無法證明其前手即其父劉漣淐
    有以行使地上權之意思，與時效取得地上權之要件未合，此
    外又未能證明具有其他得合法占有系爭土地之權利，應認係
    無權占有。從而，原告依民法第767條第1項、第184條第1項
    等規定，請求被告將系爭土地上之系爭圍牆拆除，並將系爭
    土地返還原告，為有理由，應予准許。
五、按通常程序所命給付之金額或價額未逾新臺幣（下同）50萬
    元之判決，法院應依職權宣告假執行，而計算上開價額，準
    用關於計算訴訟標的價額之規定，民事訴訟法第389條第1項
    第5款、第2項定有明文。系爭圍牆占用系爭土地之面積為8.
    5平方公尺，依系爭土地每平方公尺4萬9,400元計算，其價
    值為41萬9,900元（計算式：49,400×8=419,900），依民事
    訴訟法第389條第1項第5款規定，應依職權宣告假執行，此
    部分雖經原告陳明願供擔保請准宣告假執行，惟其聲請不過
    促請法院職權發動，本院無庸就其聲請為准駁之裁判，附此
    敘明。併依被告聲請酌定相當擔保金額，准被告預供擔保後
    ，得免為假執行。
 乙、反訴方面：
一、程序部分：按原告於言詞辯論終結前，得在本訴繫屬之法院
    ，對於原告及就訴訟標的必須合一確定之人提起反訴。反訴
    之標的，如專屬他法院管轄，或與本訴之標的及其防禦方法
    不相牽連者，不得提起，民事訴訟法第259條、第260條第1
    項分別定有明文。而所謂反訴之標的與本訴之標的及其防禦
    方法有牽連關係者，乃指反訴標的之法律關係與本訴標的之
    法律關係兩者之間，或反訴標的之法律關係與本訴被告作為
    防禦方法所主張之法律關係兩者之間，有牽連關係而言。即
    舉凡本訴標的之法律關係或作為防禦方法所主張之法律關係
    ，與反訴標的之法律關係同一，或當事人雙方所主張之權利
    ，由同一法律關係發生，或本訴標的之法律關係發生之原因
    ，與反訴標的之法律關係發生之原因，其主要部分相同，均
    可認兩者間有牽連關係。查反訴被告請求反訴原告將系爭圍
    牆拆除，並將該牆面所占用土地返還反訴被告，然反訴原告
    以其就系爭圍牆已時效取得地上權為抗辯，並提出反訴確認
    其對於所占用土地有地上權登記請求權存在；反訴被告應容
    忍反訴原告就所占用土地辦理地上權登記，此訴訟標的與本
    訴之防禦方法所主張之法律關同一，依前說明，反訴原告所
    提反訴，與前開規定相符。
二、反訴原告主張：
　  系爭圍牆已經存在近70年，且係由反訴原告之父劉漣淐與反
    訴原告連續以和平、公然、繼續使用系爭土地以行使地上權
    之意思，占有系爭土地，並為國際大旅社員工、旅客、附近
    居民所知悉，因此反訴原告得依民法第769、772條規定，取
    得系爭土地地上權之登記請求權，自得請求登記為系爭土地
    之地上權人等語，並聲明：㈠確認反訴原告對於系爭土地有
    地上權登記請求權存在；㈡反訴被告應容忍反訴原告就系爭
    土地辦理地上權登記。
三、反訴被告答辯略以：
　  反訴原告雖主張其因為時效而取得系爭土地之地上權，然占
    有他人土地之原因甚多，就公有土地之占有，多係以無權占
    有之意思而占有，反訴原告應就其係以行使地上權之意思而
    占有系爭土地，負舉證責任；又反訴原告雖以社團法人中華
    民國建築技術學會所出具之圍牆興建年代鑑定報告書，認定
    系爭圍牆占用系爭土地達69年之久，然該鑑定報告非係單就
    系爭圍牆為鑑定，且僅以圍牆樣式、表面粉刷、植生狀態作
    為判定標準，欠缺客觀科學推論依據，應不可信；且於訴訟
    進行中，反訴原告自承，系爭圍牆曾於96年因颱風而修繕，
    陽管處亦認為系爭圍牆屬於101年之新違建，故系爭圍牆至
    多僅存在14年，而反訴原告於系爭圍牆建築之際，即已經知
    悉有無權占有之情事，與民法規定善意無過失之要件相違背
    ，反訴原告應無法主張時效取得系爭土地地上權之登記請求
    權等語。聲明：請求駁回反訴原告之訴。
四、心證之理由：
    查本件反訴原告主張已具備時效取得地上權之要件，惟所舉
    之證據，無法證明其前手即其父劉漣淐有以行使地上權之意
    思，而占有系爭圍牆所在之土地，與時效取得地上權之要件
    未合，業經前述本訴認定在案，是反訴原告並無其主張之地
    上權登記請求權存在，亦無從請求反訴被告容忍其辦理地上
    權登記。從而，反訴原告依民法772條、第769條之規定，提
    起本件反訴，其反訴為無理由，應予駁回。
丙、本件判決基礎已臻明確，其餘攻防方法及訴訟資料，經本院
    斟酌後，核與判決結果不生影響，不另一一論述。
丁、訴訟費用負擔之依據：民事訴訟法78條。
中　　華　　民　　國　 111　　年　　7 　　月　　19　　日
                  民  事  庭法  官  陳紹瑜 
以上正本係照原本作成。
如不服本判決，應於判決送達後20日內，向本院提出上訴狀並應
記載上訴理由，如於本判決宣示後送達前提起上訴者，應於判決
送達後20日內補提上訴理由書（須附繕本）。             
中　　華　　民　　國　 111　　年　　7 　　月　　19　　日
                            書記官  詹禾翊